【裁判字號】    96,易,1945
【裁判日期】    970125
【裁判案由】    竊盜
【裁判全文】
臺灣士林地方法院刑事判決              96年度易字第1945號
公  訴  人  臺灣士林地方法院檢察署檢察官
被      告  丁○○
                    （另案於臺灣台北監獄執行）
            甲○○
上列被告因竊盜案件，經檢察官提起公訴（96年度偵字第11754號
），本院判決如下：
    主  文
丁○○共同竊盜，累犯，處有期徒刑壹年，並應於刑之執行前，
令入勞動場所強制工作年。
甲○○共同竊盜，處有期徒刑陸月，如易科罰金，以新臺幣壹仟
元折算壹日。
    事  實
一、丁○○前於民國91年間因竊盜案件，經臺灣板橋地方法院於
    91年5 月14日以91年度易字第1029號判處有期徒刑4 月確定
    ；再因竊盜案件，經臺灣臺北地方法院以91年度易字第885
    號判決判處有期徒刑1 年6 月，嗣經上訴，經臺灣高等法院
    以91年度上易字第2439號駁回上訴，並經同法院裁定應執行
    有期徒刑1 年8 月確定；復因竊盜案件，經臺灣高等法院以
    91年度上易字第3335號判決判處有期徒刑1 年確定；又於92
    年間因搶奪及竊盜未遂等案件，經臺灣桃園地方法院以93年
    度訴字第309 號判決分別判處有期徒刑7 月、4 月，應執行
    有期徒刑8 月，嗣經上訴，經臺灣高等法院以93年度上訴字
    第21 95 號駁回上訴確定；再於93年間因偽造文書案件，經
    臺灣板橋地方法院以93年度易字第548 號判決處有期徒刑10
    月確定，而有犯罪習慣。上開5 罪接續執行，於96年9 月20
    日假釋縮刑期滿執行完畢。詎丁○○仍不知悔改，與甲○○
    共同基於竊盜之犯意聯絡，於96年9 月25日上午10時15分許
    ，在臺北縣淡水鎮○○路淡水市場內，乘乙○○選購蔬菜之
    際，由甲○○把風，丁○○伸手入乙○○左側褲袋內，竊取
    乙○○所有之深咖啡色錢包1 只（內有現金新臺幣237 元）
    得手後，2 人正欲離去之際，因上情已為臺北市政府警察局
    刑事警察大隊肅竊組小隊長戊○○目睹，並隨即聯絡另名執
    勤員警丙○○當場逮捕丁○○及甲○○，並自丁○○身上起
    出前揭深咖啡色錢包。
二、案經臺北市政府警察局刑事警察大隊報請臺灣士林地方法院
    檢察署檢察官偵查起訴。
    理  由
一、本件被告丁○○、甲○○所犯係刑法第320 條之竊盜罪，是
    依刑事訴訟法第284 條之1 規定，應毋庸行合議審判，而被
    告丁○○、甲○○對於本判決所引用之下列各項證據方法之
    證據能力，於本院審理時均表示無意見，且於法院調查證據
    時，知有刑事訴訟法第159 條第1 項不得為證據之情形，亦
    未於言詞辯論終結前聲明異議，茲審酌該等言詞陳述及書面
    陳述作成時之情況，並無不宜作為證據之情事，依刑事訴訟
    法第159 條之5 之規定，自得作為證據，合先敘明。
二、上揭犯罪事實，業經被告丁○○、甲○○於本院審理時坦承
    不諱（詳本院卷第33、70頁），核與被害人乙○○所指述遭
    竊之情節及證人丙○○、戊○○證述目睹行竊經過及當場逮
    捕過程相符（詳偵卷第14至15、163 至164 頁、本院卷第67
    、68頁），復有被害人乙○○出具之贓物認領保管單及失竊
    報告單各1 紙（詳偵卷第16至17頁）在卷可佐，足認被告丁○○、甲○○前開自白與事實相符，足以採信。是本件事證
    明確，被告丁○○、甲○○竊盜犯行堪以認定，應依法論科
    。
三、核被告丁○○與被告甲○○所為，均係犯刑法第320 條第1
    項之普通竊盜既遂罪。被告2 人對於上開犯行，有犯意聯絡
    及行為分擔，應論以共同正犯。再被告丁○○有如事實欄所
    載前科執行情形，此有臺灣高等法院被告前案紀錄表在卷可
    稽，其於前案有期徒刑執行完畢後，5 年之內故意再犯本件
    有期徒刑以上之罪，為累犯，應依刑法第47條第1 項規定加
    重其刑。爰審酌被告丁○○有多次竊盜前科、甲○○亦有竊
    盜前科，素行不良，不思正途營生，竟冀望不勞而獲而心起
    貪念竊取他人財物，及其犯罪之動機、目的、手段、竊得之
    財物價值非鉅、被害人已領回失竊財物，暨被告丁○○、甲○○終能坦承犯行等一切情狀，分別量處如主文所示之刑，
    另就被告甲○○所宣告之刑，諭知易科罰金之折算標準，以
    示懲儆。至公訴人以被告甲○○多所狡辯毫無悔意而具體求
    刑有期徒刑7 月，固非無見，惟本院審酌被告甲○○本次竊
    盜所生損害不大，其初雖否認然於本院審理時已坦承犯罪，
    尚非毫無悔意，本院量處有期徒刑6 月，應已足生警惕之心
    ，併此說明。
四、末查，被告丁○○前有多次竊盜前科，有臺灣高等法院被告
    全國前案紀錄表可參，最近一次甫於96年9 月20日執行完畢
    ，旋於96年9 月25日竟再犯本案竊盜犯行，顯見缺乏靠一己
    勞力獲得財物之工作觀念，已有犯竊盜罪之習慣，非予加強
    他律矯治不足以矯正其惡性，本院因認應於刑之執行前，令
    入勞動場所強制工作，施以特別教化，使其養成勤勞之習慣
    ，改正不勞而獲之心態，避免再犯，爰併依竊盜犯贓物犯保
    安處分條例第3 條、第4 條規定，諭知被告丁○○應於刑之
    執行前令入勞動場所強制工作3 年，以收矯治之效。
據上論斷，應依刑事訴訟法第299 條第1 項前段，刑法第28條、
第320 條第1 項、第47條第1 項、第41條第1 項前段，竊盜犯贓
物犯保安處分條例第3 條第1 項、第4 條，刑法施行法第1 條之
1 ，判決如主文。
本案經檢察官吳維雅到庭執行職務。
中    華    民    國    97    年    1     月    25    日
                  刑事第四庭法  官  洪慕芳
以上正本證明與原本無異。
如不服本判決，應於收受送達後10日內向本院提出上訴書狀，其
未敘述上訴之理由者並得於提起上訴後20日內向本院補提理由書
（均須按他造當事人之人數附繕本）。
                            書記官  林靜枝
中    華    民    國    97    年    1     月    25    日
附錄本案論罪科刑法條全文：
中華民國刑法第320 條第1 項（普通竊盜罪、竊佔罪）：
意圖為自己或第三人不法之所有，而竊取他人之動產者，為竊盜
罪，處5 年以下有期徒刑、拘役或5 百元以下罰金。


司法院資訊處製作；財團法人民間司法改革基金會備份。
